【裁判字號】    89,易,1445
【裁判日期】    890711
【裁判案由】    傷害
【裁判全文】
臺灣臺中地方法院刑事判決                        八十九年度易字第一四四五號
    公  訴  人  台灣台中地方法院檢察署檢察官
    被      告  甲○○
右列被告因傷害案件，經檢察官提起公訴（八十九年度偵字第五一四八號），本院判
決如左：
    主  文
甲○○以加害生命之事，恐嚇他人，致生危害於安全，處有期徒刑貳月，如易科罰金
，以參佰元折算壹日；又以脅迫使人行無義務之事，處有期徒刑貳月，如易科罰金，
以參佰元折算壹日。應執行有期徒刑參月，如易科罰金，以參佰元折算壹日。
    事  實
一、甲○○曾係林○○（姓名詳卷）之同居人，二人間具有家庭暴力防治法第三條第
    二款所定之家庭成員關係。於民國（下同）八十九年二月二十九日凌晨三時許，
    在台中縣霧峰鄉○○路三九六巷二號三樓住處，甲○○於酒後基於傷害之犯意，
    以腳踢林○○之腳部、頭部等部位，林○○乘甲○○不注意之際逃出屋外，詎甲
    ○○竟持酒瓶追出且作勢欲以酒瓶加以毆打，並喝令其返回住處。林○○進入屋
    內後，甲○○復承前傷害犯意，以徒手毆打林○○之頭部、眼部及頸部等部位，
    致林○○受有頭部外傷合併頭皮挫傷、頸、背部挫傷、左眼部挫傷併瘀血、右側
    耳前、左腰部分挫傷等傷害（傷害部分業據林○○撤回告訴）。因林○○哭泣未
    止，甲○○復另行起意，向當時因毆打而哭泣之林○○恫稱：「你再哭，我家人
    發現後，我就要你死在這裡。」等語，以此加害生命之事恐嚇林○○，致林○○
    心生畏懼。而上開住處因雙方爭吵，室內凌亂，甲○○又另行起意，取出收藏之
    石頭一顆，喝令林○○整理房間，否則將以石頭砸其頭部之方式脅迫林○○，林
    ○○即行整理房間無義務之事。
二、案經林○○訴由臺灣臺中地方法院檢察署檢察官偵查起訴。
    理  由
一、訊據被告甲○○固坦承有於上開時、地毆打告訴人，惟矢口否認有為恐嚇及強制
    告訴人之犯行，辯稱：伊告訴告訴人「你在外面哭死，也沒有人理你」，及拿石
    頭只是要告訴她吵架小聲一點，並沒有要砸她之意云云。經查，上開事實業據告
    訴人指述綦詳，互核被告於本院審理時亦坦承：因酒後所以有說些氣話等情，且
    有亞東紀念醫院甲種診斷證明書乙紙在卷可參，足見被告確有為上開犯行。被告
    所辯，不過事後卸責之詞，不足採信。本件事證明確，被告犯行洵堪認定，應依
    法論科。
二、核被告所為，係犯刑法第三百零四條第一項之強制罪及同法第三百零五條之恐嚇
    危害安全罪，屬家庭暴力防治法第二條第二項之家庭暴力罪。被告所犯二罪間，
    犯意各別，構成要件互殊，應予分論併罰。公訴人認二罪有方法結果之牽連關係
    ，似有誤會。爰審酌被告並無前科，有台灣台中地方法院檢察署刑案資料查註紀
    錄表及台灣高等法院被告全國前案紀錄表各乙份在卷可按，其因感情問題致為本
    件犯行，犯罪所用之手段、所造成之損害等一切情狀，量處如主文所示之刑，並
    定其應執行刑及諭知易科罰金之折算標準，以資懲儆。
三、公訴意旨另以：被告上開行為另涉有刑法第二百七十七條第一項之傷害云云。按
    告訴乃論之罪，經撤回告訴者，法院應諭知不受理之判決，刑事訴訟法第三百零
    三條第三款定有明文。經查，本件被告涉嫌上開傷害部分，依同法第二百八十七
    條之規定須告訴乃論，茲告訴人林○○於本院審理中對此部分撤回告訴，揆諸前
    開說明，本應就此部分為不受理之判決，惟公訴意旨認此部分與前開有罪部分有
    裁判上一罪關係，爰不另為不受理之諭知，附此敘明。
據上論斷，應依刑事訴訟法第二百九十九條第一項前段，刑法第三百零四條第一項、
第三百零五條、第五十一條第五款、第四十一條，罰金罰鍰提高標準條例第一條前段
、第二條，判決如主文。
中      華      民      國      八十九      年    七    月      十一    日
                                台灣台中地方法院刑事第二庭
                                審判長  法  官  蔡  名  曜
                                        法  官  林  靜  芬
                                        法  官  劉  麗  瑛
右正本證明與原本無異。
如不服本判決，應於送達後十日內向本院提出上訴狀 （須附繕本） ，上訴於台灣高
法院台中分院。
                                        書記官
中      華      民      國      八十九      年    七    月      十一    日
附錄論罪科刑法條
刑法第三百零四條第一項
以強暴、脅迫使人行無義務之事或妨害人行使權利者，處三年以下有期徒刑、拘役或
三百元以下罰金。
刑法第三百零五條
以加害生命、身體、自由、名譽、財產之事恐嚇他人，致生危害於安全者，處二年以
下有期徒刑、拘役或三百元以下罰金。


司法院資訊處製作；財團法人民間司法改革基金會備份。
